Información Personal

Email

emiliojose.sa97@gmail.com

Dirección

José Pinto Pérez 641, Chonchi, Chiloé

Teléfono

(+56) 9 6106 3246

Fecha de nacimiento

4 de agosto de 1997

Nacionalidad

Chilena

LinkedIn

https://www.linkedin.com/in/emilio-soto -andrade/

Habilidades

- Mantenimiento
- Soporte Técnico
- Sistemas Operativos
- Redes
- Programación

Idiomas

- Español (Nativo)
- Inglés (Intermedio B2)

Emilio José Soto Andrade

Técnico Universitario en Informática

Informático con experiencia en soporte técnico a computadores en entornos corporativos y atención de personas, con conocimientos en redes, programación, mantenimiento de hardware y herramientas de software para respaldo de información, optimización de equipos e instalación de Sistemas Operativos y programas.

Experiencia Laboral

Administrativo

Salmones de Chile S.A Chonchi, Chile

Ene 2022 - Feb 2023

- Gestionar y tramitar licencias médicas, permisos y vacaciones de personal de planta.
- Realizar informes de asistencia diaria y cierre de mes.

Asistente Informático / Practicante

Corporación Municipal de Chonchi Chonchi, Chile

Mar 2019 - Jun 2019

Práctica Profesional de 360 horas.

- Realizar mantención preventiva y/o correctiva a computadores e impresoras.
- Dar soporte informático al resto del personal.
- Instalar puntos de red en oficinas.

Asistente Informático / Practicante

Corporación Municipal de Chonchi Chonchi, Chile

Ene 2018 - Feb 2018

Inserción Laboral Temprana de 72 horas.

- Realizar mantención preventiva y/o correctiva a computadores e impresoras.
- Dar soporte informático al resto del personal.

Formación Académica

Ingeniería en Informática para Técnicos de Nivel Superior

Universidad de Los Lagos Castro, Chile

2020 - Actualidad

Egresado.

Técnico Universitario en Informática

Universidad de Los Lagos Castro, Chile

2017 - 2019

Titulado.